【裁判字號】    91,訴,1431
【裁判日期】    920718
【裁判案由】    偽造有價證券等
【裁判全文】
臺灣彰化地方法院刑事判決                        九十一年度訴字第一四三一號
    公  訴  人  臺灣彰化地方法院檢察署檢察官
    被      告  癸○○
    被      告  乙○○
    被      告  辛○○
右列被告等因偽造有價證券等案件，經檢察官提起公訴（九十一年度偵字第七九九七
號、第八二四０號、第八二四一號、第八二四二號、第八二四三號、第八二四四號、
第八二四五號、第八二四六號、第八二四七號）及台灣士林地方法院檢察署檢察官移
    主  文
癸○○、乙○○、辛○○共同連續意圖供行使之用，而偽造金融卡，各處有期徒刑貳
年肆月。
扣案之側錄器壹個、供偽造提款卡所用之提款卡拾張、泡棉雙面膠壹段、電池貳顆、
手機貳支、遠傳易付卡肆張均沒收。
    事  實
一、癸○○、乙○○、辛○○三人均因缺錢花用，竟共同基於意圖供行使之用而偽造
    金融卡，並基於意圖為自己不法之所有而利用偽造金融卡盜領存款之概括犯意聯
    絡，癸○○、乙○○、辛○○三人即於民國九十一年九月間依報載之分類廣告前
    往台北縣三重市購買門禁側錄器、燒錄器及至台南市購買攝影機，販賣該機器之
    人並教導癸○○、乙○○、辛○○三人如何操作該機器，癸○○、乙○○、辛○○三人並自九十一年九月十四日起至同年十月十三日止，先後於如附表一所示之
    時、地，持上開側錄機黏貼在該自動付款設備之入口處，門口並黏貼白色壓克力
    版上印有「刷卡開門」之字樣，並將前揭針孔攝影機安裝在自動付款設備之左上
    方，趁客戶提款之際，藉此側錄其提款密碼，並由癸○○、乙○○、辛○○三人
    每隔十至十五分鐘，佯裝提款，持提款卡至上開黏貼在入口處之側錄機重複過卡
    動作，使不知情之提款人誤認進入該自動付款設備提款前，需持金融卡在上開側
    錄機作過卡動作，始得進入提領款項，並藉此側錄被害人之金融卡磁條碼。癸○○、乙○○、辛○○三人於側得被害人之金融卡磁條碼及提款密碼後，癸○○、
    乙○○、辛○○三人乃將針孔攝影機及側錄機予以解碼，再利用燒錄機偽造提款
    卡，偽造完成後，癸○○、乙○○、辛○○三人再先後於附表二所示之時、地，
    共同持偽造之被害人金融卡至自動付款設備，將虛偽資料輸入提款機之電腦及其
    相關設備，製作財產權得喪、變更紀錄，藉此提領被害人帳戶內之款項。嗣為警
    循線於同年十一月十二日下午五時許，前往台中市○○區○○路三段六十六號四
    樓之六乙○○租屋處，查獲乙○○，並扣得其作案時所穿著之Ｔ恤上衣一件、供
    偽造提款卡所用之提款卡十張、泡棉雙面膠一段、電池二顆、手機二支、遠傳易
    付卡四張；再於同日晚上六時三十分許，在台中市○○路○段三十二號九樓住處
    查獲癸○○，癸○○並交出側錄器一個，嗣辛○○始於同日晚間向警方說明。
二、案經彰化縣警察局員林分局報請臺灣彰化地方法院檢察署檢察官偵查起訴及台灣
    士林地方法院檢察署檢察官移送併辦（九十二年度偵字第五七六四號）。
    理  由
一、訊據被告癸○○、乙○○、辛○○三人對於右揭事實坦承不諱，核與被害人寅○○、甲○○、林瑞紐、戊○○、丁○○、卯○○、子○○、丙○○、壬○○、庚○○、周志揚、己○○、丑○○、第一商業銀行員林分行之代理人黃麗雪、陳詠
    傑（板信商業銀行股份有限公司法務人員）、林冠志（萬通商業銀行股份有限公
    司嘉義分行襄理）、楊光男（玉山商業銀行股份有限公司新莊分公司）等人指述
    之情節相符，並有銀行監視器攝錄被告三人裝設針孔攝影機及盜領被害人帳戶內
    款項之翻拍照片六一五幀、照片十九幀及內政部警政署刑事警察局九十二年七月
    二日刑偵九（三）字第０九二０一二四九三四號函附之證物比對報告一份、活期
    儲蓄存款存摺四份、受理刑事案件報案三聯單三份、交易明細表二份、轉帳收入
    傳票一份、存款憑條一份、交易資料查詢單四份在卷可稽，此外復有被告乙○○
    作案時所穿著之Ｔ恤上衣一件、供偽造提款卡所用之提款卡十張、側錄器一個、
    泡棉雙面膠一段、電池二顆、手機二支、遠傳易付卡四張扣案可資佐證，足徵被
    告癸○○等人之自白與事實相符，足堪採信，是以本案事證已臻明確，被告癸○○、乙○○、辛○○三人犯行均堪認定。
二、核被告癸○○、乙○○、辛○○三人所為，均係犯刑法第二百零一條之一第一項
    之偽造金融卡罪及同法第三百三十九條之三利用電腦設備詐欺罪。又被告癸○○
    、乙○○、辛○○三人間，就上開犯行，均有犯意聯絡及行為分擔，均為共同正
    犯。被告癸○○、乙○○、辛○○三人行使偽造金融卡之低度行為，為渠等偽造
    金融卡之高度行為所吸收，不另論罪。查被告係自九十一年九月中旬起至同年十
    月二日止，有連續施用第一級毒品海洛因之犯行，而公訴人僅就被告於九十一年
    十月四日前三日內之不詳時點之施用第一級毒品海洛因一次之犯行提起公訴，該
    未經起訴之部分，與檢察官起訴之部分，因被告係基於概括之犯意而為之，具有
    連續犯之關係，屬裁判上之一罪，其一部起訴之效力及於全部，故本院自得併予
    審究。查被告三人係自九十一年九月十四日起至同年十月十三日止，先後於如附
    表一所示之時、地，側錄被害人之金融卡磁條碼解碼後，再利用燒錄機偽造提款
    卡，先後於附表二所示之時、地，共同持偽造之被害人金融卡至自動付款設備，
    盜領被害人帳戶內之存款，而公訴人雖未就被告三人於附表一編號一至四之時、
    地之側錄行為及附表二編號一至三及十三、十四之盜領存款行為部分提起公訴，
    惟該未經起訴之部分，與檢察官起訴之部分，因被告係基於概括之犯意而為之，
    具有連續犯之關係，屬裁判上之一罪，其一部起訴之效力及於全部，故本院自得
    併予審究。被告三人先後多次偽造金融卡及利用電腦設備詐欺之犯行，各自時間
    緊接，方法相同，均各係觸犯構成要件相同之罪名，顯均係基於概括犯意反覆為
    之，均應依連續犯之規定論以一罪，並依法加重其刑。又被告癸○○、乙○○、
    辛○○三人所犯之前揭二罪間，有方法結果之牽連關係，應從一重之連續偽造金
    融卡罪處斷。爰審酌被告癸○○、乙○○、辛○○三人僅因一時缺錢花用，竟以
    側錄被害人之金融卡磁條碼及提款密碼後，共同持偽造之被害人金融卡至提款機
    盜領被害人帳戶內之存款，且在短期內密集盜領被害人帳戶內之存款，金額鉅大
    ，所生危害甚大及被告三人犯罪之目的、手段、所生危害及犯罪後之態度等一切
    情狀，分別量處如主文所示之刑，以示懲儆。扣案側錄器一個、供偽造提款卡所
    用之提款卡十張，應依刑法第二百零五條之規定宣告沒收；又扣案之泡棉雙面膠
    一段、電池二顆、手機二支、遠傳易付卡四張，係被告三人所有，供犯罪所用之
    物，爰併予宣告沒收。至於扣案之中華商業銀行、台新銀行綜合存款存摺二本因
    無法證明為供本案犯罪所用之物，故不併予宣告沒收，附此敘明。
據上論斷，應依刑事訴訟法第二百九十九條第一項前段，刑法第二十八條、第五十六
條、第二百零一條之一第一項、第二百零五條、第三百三十九條之三第一項、第五十
五條、第三十八條第一項第二款，判決如主文。
中      華      民      國    九十二    年      七      月     十八     日
                                  臺灣彰化地方法院刑事第二庭
                                      法      官
右正本證明與原本無異。
如不服本判決，應於送達後十日內向本院提出上訴狀( 須附繕本 )。
告訴人或被害人對於判決如有不服具備理由請求檢察官上訴者，其上訴期間之計算係
以檢察官收受判決正本之日期為準。
附錄法條：
刑法第二百零一條之一
刑法第三百三十九條之三


司法院資訊處製作；財團法人民間司法改革基金會備份。
